臺灣臺南地方法院民事判決
109年度訴字第1976號

原      告  安泰商業銀行股份有限公司


法定代理人  丁予康  
訴訟代理人  鄭南生  
被      告  梁文綺  

上列當事人間請求清償借款事件，於民國110年1月26日言詞辯論
終結，本院判決如下：
    主    　文
被告應給付原告新臺幣伍拾陸萬零捌佰零肆元，及自民國九十五
年五月二日起至清償日止，按年息百分之十二計算之利息，暨自
民國九十五年六月三日起至清償日止，其逾期在六個以內者，按
上開利率之百分之十；逾期超過六個月者，按上開利率之百分之
二十計算之違約金。
訴訟費用由被告負擔。
本判決於原告以新臺幣壹拾捌萬柒仟元供擔保後，得假執行。但
被告如以新臺幣伍拾陸萬零捌佰零肆元為原告預供擔保，得免為
假執行。
    事實及理由
一、原告起訴主張：被告於民國93年7月16日向原告安泰商業銀
    行股份有限公司（下稱安泰銀行）申辦借款新臺幣（下同）
    76萬元，借款期間為5年，並約定自實際撥款日起，依年金
    法按月平均攤還本息，前3期利息按年息百分之3計算，第4
    期起改按年息百分之12計算，按月攤還本息，並約定如有一
    期未履行時，即喪失期限利益並視為全部到期，除須按原約
    定利率計付利息外，其逾期在6個月以內，按上開利率百分
    之10，逾6個月以上部分，按上開利率百分之20計付違約金
    。詎被告僅繳本息至95年5月1日，即未按時繳息，現尚積欠
    本金560,804元。爰依消費借貸之法律關係，請求被告給付
    欠款、遲延利息及違約金等語。並聲明：求為判決如主文第
    1項所示，並願供擔保，請准宣告假執行。
二、被告則辯稱略以：有向原告借錢，也很認真在還，嗣因雙腳
    神經萎縮導致沒有辦法工作才無法繼續還等語。並答辯聲明
    ：原告之訴駁回。　　
三、經查，原告上開主張，業據提出與其所述相符之信用借款契
    約書、交易明細表各2份等件在卷為證，核屬相符，且為被
    告所不爭執，堪信原告之主張為真實。從而，原告本於消費
    借貸之法律關係，請求被告給付如主文第1項所示之本金、
    利息及違約金，為有理由，應予准許。又原告陳明願供擔保
    請准宣告假執行，經核無不合，爰酌定如主文第3項所示之
    擔保金額准許之，併依同法第392條第2項依職權宣告被告預
    供擔保得免為假執行。
四、據上論結，本件原告之訴為有理由，依民事訴訟法第78條、
    第390條第2項、第392條第2項，判決如主文。
中　　華　　民　　國　　110 　年　　2 　　月　　5 　　日
                   民事第四庭    法    官　李杭倫
以上正本係照原本作成。
如對本判決上訴，須於判決送達後20日內向本院提出上訴狀。
如委任律師提起上訴者，應一併繳納上訴審裁判費。
中　　華　　民　　國　　110 　年　　2 　　月　　5 　　日
                                書 記 官  黃怡惠